臺灣臺北地方法院民事簡易判決
111年度北簡字第3523號
原      告  宋思源
被      告  郭文進
訴訟代理人  陳盈瑋

上列當事人間侵權行為損害賠償事件，本院於民國111年6月6日
言詞辯論終結，判決如下：
    主      文
被告應給付原告新臺幣50,588元。
原告其餘之訴駁回。
訴訟費用新臺幣1,330元，其中新臺幣600元由被告負擔，餘由原
告負擔。
本判決原告勝訴部分得假執行。 
原告其餘假執行之聲請駁回。
    事實及理由
一、按訴狀送達後，原告不得將原訴變更或追加他訴，但請求之
    擴張或減縮應受判決事項之聲明者，不在此限，民事訴訟法
    第255條第1項但書第3款定有明文。原告起訴時原聲明：「
    被告應給付原告新臺幣（下同）130,000元」，嗣變更為：
    「被告應給付原告120,243元」（見本院卷第168頁），核與
    上開規定相符，應予准許。
二、原告主張：被告於民國110年9月4日中午12時25分許，騎乘
    車號000-000號普通重型機車（下稱肇事機車），沿臺北市
    信義區東興路由西往東行駛於第3車道，因過失貿然追撞在
    前由原告駕駛、訴外人徐子琄所有，車號000-0000號自用小
    客車（下稱系爭車輛）車尾，造成系爭車輛受損，經估價修
    復費用為120,243元（零件77,394元、工資42,849元），嗣
    徐子琄將系爭車輛損害賠償債權請求權讓與原告，為此依侵
    權行為、債權讓與之法律關係提起本訴等語。並聲明：㈠被
    告應給付原告120,243元。㈡願供擔保請准宣告假執行。
三、被告則以：零件更換應扣除折舊。並聲明：原告之訴駁回。
四、法院之判斷：
　㈠按因故意或過失，不法侵害他人之權利者，負損害賠償責任
    ；汽車、機車或其他非依軌道行使之動力車輛，在使用中加
    損害於他人者，駕駛人應賠償因此所生之損害，民法第184
    條第1項前段、第191條之2定有明文。原告主張被告於前揭
    時地騎乘肇事機車，因過失追撞在前之系爭車輛，造成系爭
    車輛受損一節，業據其提出事故現場及車損照片、行照、債
    權讓與同意書等件為證，並有本院依職權調閱臺北市政府警
    察局交通警察大隊111年3月11日北市警交大事字第11130003
    57號函附之交通事故初步分析研判表、事故現場圖、補充資
    料表、談話紀錄表、調查報告表、路口通號誌運轉圖、肇事
    人自首情形紀錄表、當事人登記聯單、現場及車損照片等件
    可佐（見本院卷第85-117頁），亦為被告所不爭執，堪信原
    告之主張為真實，是被告就其過失肇事所造成之損害，自應
    負侵權行為賠償責任。
　㈡次按不法毀損他人之物者，被害人得請求賠償其物因毀損所
    減少之價額，民法第196條定有明文；又按物被毀損時，被
    害人除得依民法第196條請求賠償外，並不排除民法第213條
    至第215條之適用。依民法第196條請求賠償物被毀損所減少
    之價額，得以修復費用為估定之標準，但以必要者為限（例
    如︰修理材料以新品換舊品，應予折舊，最高法院77年度第9
    次民事庭會議決議參照）。查原告主張系爭車輛修理費用為
    120,243元（零件77,394元、工資42,849元），此有估價單
    在卷可稽（見本院卷第141頁），應堪採信。又零件修復既
    以新零件更換損害之舊零件，在計算損害賠償額時，應將零
    件折舊部分予以扣除，依行政院所頒固定資產耐用年數表及
    固定資產折舊率規定，非運輸業用自用小客車耐用年數為5
    年，依定率遞減法每年折舊369/1000，但最後折舊總和不得
    超過該資產成本的9/10。查系爭車輛於93年6月出廠，有行
    照可憑（見本院卷第171頁），迄至車禍發生受損時即110年
    9月4日，系爭車輛使用已逾耐用年限，該車零件更換部分扣
    除折舊後僅得請求1/10數額即7,739元（＝77,394元×1/10，
    元以下四捨五入），此外加計工資42,849元，系爭車輛修復
    必要費用共計50,588元（＝7,739元+42,849元）。至原告提
    出老爺車需較高修復金額之報導，惟本件原告依其聲明既係
    請求被告為金錢賠償，而非請求被告為其修復車輛之回復原
    狀，自不影響本院前揭判斷，併予說明。
五、綜上，原告依侵權行為、債權讓與之法律關係，請求被告給
    付50,588元，為有理由，應予准許；逾此範圍之請求，則無
    理由，應予駁回。
六、本件事證已臻明確，兩造其餘攻擊防禦方法及所舉證據，核
    與本件判決結果不生影響，爰不再逐一論列。
七、本件原告勝訴部分係適用簡易訴訟程序所為被告敗訴之判決
    ，應依職權宣告假執行；至原告敗訴部分，其假執行之聲請
    失所附麗，併予駁回。另依職權確定訴訟費用額為1,330元
    （第一審裁判費），其中600元由被告負擔，餘由原告負擔
    。　　
中　　華　　民　　國　　111 　年　　7 　　月　　 1　　日
                  臺北簡易庭  法  官　張瓊華
以上正本係照原本作成。
如不服本判決，應於判決送達後20日內向本庭（臺北市○○○路0段
000巷0號）提出上訴狀（須附繕本）。如委任律師提起上訴者，
應一併繳納上訴審裁判費。
中　　華　　民　　國　　111 　年　　7 　　月　　 1　　日
                              書記官  賴敏慧